    CÓDIGO PARA GENERAR BASES DE MAILING

Correspondencia con el abecedario:
#M = 13; Z= 26; AM= 39 ; AZ =52; BM =65; BZ =78; CM =91; CZ =104; DM =117; DZ = 130

Se importa todo el directorio
```{r}
Directorio_URL <- "https://docs.google.com/spreadsheets/d/1MrWB_LUyCFI3fUj-p65rGrvszq-oI_TK7jv9Ng65dF8/edit?gid=1559650181#gid=1559650181" #Considerar que el link es el mismo
Directorio_GdC <- read_sheet(Directorio_URL, sheet = "Directorio_GdC") #Considerar que la hoja se llame igual
```
Se quedan solo las filas que coinciden con la conferencia de interés
```{r}
Directorio_Limpio <- Directorio_GdC[,c(2,4,5,6,7,10,34:40,48:55,67)] #El 67 es variable. Corresponde al número de columna de interés
Directorio_Limpio <- Directorio_Limpio[!is.na(Directorio_Limpio$`Incluyó en el PDP: CURSO - Integridad en la gestión pública`), ] #El nombre de la columna (luego del símbolo $) es variable. Corresponde al nombre de la columna de interés. no borrar los ` `
Directorio_Limpio <- subset(Directorio_Limpio, `Incluyó en el PDP: CURSO - Integridad en la gestión pública` %in% c("SI", "SI, POR VALIDAR PDP")) #Considerar que solo se quedarán las filas con "SI" y "SI, POR VALIDAR PDP", excluyendo tanto a filas vacías, como filas con otros nombres. Actualizar (o agregar con comas) de ser necesario. Actualizar también el nombre de la columna de interés.
Directorio_Limpio <- data.frame(lapply(Directorio_Limpio, as.character), stringsAsFactors = FALSE)
replace_null_text_with_na <- function(x) {
  if (is.character(x)) {
    x[x == "NULL"] <- NA
  }
  return(x)
}
Directorio_Limpio <- data.frame(lapply(Directorio_Limpio, replace_null_text_with_na), stringsAsFactors = FALSE)
```
Se crean 4 bases (una por cada nivel de cargo)
```{r}
SegundoNivel<-Directorio_Limpio[,c(1:9)]
colnames(SegundoNivel)<- c("Sectorista 2024", "Tipo municipalidad segun SC", "Sigla", "Entidad", "Nivel de gobierno", "Region", "Nombres", "Cargo", "Email")
SegundoNivel <- SegundoNivel[!is.na(SegundoNivel$Email), ]
TercerNivel<-Directorio_Limpio[,c(1:6,11:13)]
colnames(TercerNivel)<- c("Sectorista 2024", "Tipo municipalidad segun SC", "Sigla", "Entidad", "Nivel de gobierno", "Region", "Nombres", "Cargo", "Email")
TercerNivel <- TercerNivel[!is.na(TercerNivel$Email), ]
GDC1<-Directorio_Limpio[,c(1:6,14:16)]
colnames(GDC1)<- c("Sectorista 2024", "Tipo municipalidad segun SC", "Sigla", "Entidad", "Nivel de gobierno", "Region", "Nombres", "Cargo", "Email")
GDC1 <- GDC1[!is.na(GDC1$Email), ]
GDC2<-Directorio_Limpio[,c(1:6,19,21,20)]
colnames(GDC2)<- c("Sectorista 2024", "Tipo municipalidad segun SC", "Sigla", "Entidad", "Nivel de gobierno", "Region", "Nombres", "Cargo", "Email")
GDC2 <- GDC2[!is.na(GDC2$Email), ]
```
Se uniformizan y ordenan las 4 bases
```{r}
SegundoNivel$Email <- gsub("\\s+", " ", SegundoNivel$Email)
SegundoNivel <- SegundoNivel %>%
  separate_rows(Email, sep = ";| |,|/|:|  ")
SegundoNivel <- SegundoNivel %>%
  filter(Email != "")
SegundoNivel <- SegundoNivel %>%
  distinct(Email, Sigla, .keep_all = TRUE)  
TercerNivel$Email <- gsub("\\s+", " ", TercerNivel$Email)
TercerNivel <- TercerNivel %>%
  separate_rows(Email, sep = ";| |,|/|:|  ")
TercerNivel <- TercerNivel %>%
  filter(Email != "")
TercerNivel <- TercerNivel %>%
  distinct(Email, Sigla, .keep_all = TRUE)  
GDC1$Email <- gsub("\\s+", " ", GDC1$Email)
  GDC1 <- GDC1 %>%
separate_rows(Email, sep = ";| |,|/|:|  ")
GDC1 <- GDC1 %>%
  filter(Email != "")
GDC1 <- GDC1 %>%
  distinct(Email, Sigla, .keep_all = TRUE)  
GDC2$Email <- gsub("\\s+", " ", GDC2$Email)
GDC2 <- GDC2 %>%
  separate_rows(Email, sep = ";| |,|/|:|  ")
GDC2 <- GDC2 %>%
  filter(Email != "")
GDC2 <- GDC2 %>%
  distinct(Email, Sigla, .keep_all = TRUE)
```
Se juntan las 4 bases en una
```{r}
BdD_Mailing <- bind_rows(SegundoNivel, TercerNivel, GDC1, GDC2)
BdD_Mailing <- BdD_Mailing %>%
  distinct(Email, Sigla, .keep_all = TRUE)  
```
Se uniformiza y ordena la base final
```{r}
BdD_Mailing <- BdD_Mailing %>%
  arrange(Region, Sigla)
BdD_Mailing <- BdD_Mailing %>%
  mutate("N." = row_number())
BdD_Mailing$N. <- as.character(BdD_Mailing$N.)
BdD_Mailing <- BdD_Mailing %>%
  rename(`N°` = `N.`)
BdD_Mailing$"Apellido paterno" <- ""
BdD_Mailing$"Apellido materno" <- ""
BdD_Mailing$"Area" <- ""
BdD_Mailing$"Tipo cargo" <- ""
BdD_Mailing$Nombres <- rep("", nrow(BdD_Mailing))
BdD_Mailing <- BdD_Mailing %>%
  select(`N°`, `Sectorista 2024`, `Tipo municipalidad segun SC`, Sigla, Email, `Apellido paterno`, `Apellido materno`, Nombres, Region, Entidad, Area, Cargo, `Tipo cargo`, `Nivel de gobierno`)
```
Se exporta la base resultante a Google Sheets
```{r}
Exportar_URL <- "https://docs.google.com/spreadsheets/d/1EI" #Actualizar al URL de interés
write_sheet(BdD_Mailing, Exportar_URL, sheet = "Resultado") #Actualizar a la nombre de hoja de interés (si es una nueva a crear, el nombre no debe coincidir con alguna preexistente)
```

    ANTES DE CORRER EL RESTO DE CÓDIGOS:

Se abren todas las librerías a utilIzar (inclyendo el permiso a gmail)
```{r}
library(googlesheets4)
library(stringr)
library(dplyr)
library(stringi)
library(tidyverse)
library(tidyr)
gs4_auth()
```
Se instalan las librerías a utilizar
```{r}
install.packages("googlesheets4")
install.packages("stringr")
install.packages("dplyr")
install.packages("stringi")
install.packages("tidyverse")
install.packages("tidyr")
```

